臺灣高等法院刑事判決
108年度上易字第2534號
上  訴  人  
即  被  告  徐松青  


上列上訴人即被告因毒品危害防制條例案件，不服臺灣桃園地方法院108年度審易字第224號，中華民國108年9月5日第一審判決（起訴案號：臺灣桃園地方檢察署107年度毒偵字第6721號），提起上訴，本院判決如下：                      
    主  文
上訴駁回。               
    事實及理由
一、經本院審理結果，認第一審以上訴人即被告徐松青（下稱被
    告）犯毒品危害防制條例第10條第2項之施用第二級毒品罪
    ，累犯，判處有期徒刑5月，並諭知易科罰金折算之標準為
    新臺幣1,000元折算1日，認事用法及量刑均無不當，宣告沒
    收亦合於規定，應予維持，並引用第一審判決書記載之事實
    、證據及理由（如附件）。
二、被告上訴意旨略以：其本案所犯固為累犯，原判決因此加重
    其刑，但有人犯相同罪名，同為累犯，法院並未加重其刑，
    顯係因人而異，並非一體適用，而其犯罪後坦承犯行，態度
    良好，應依刑法第57條規定作為量刑考慮，並依刑法第59條
     規定酌減其刑云云。惟按：
(一)被告於民國87年間，因施用毒品案件，經原審法院裁定送觀
    察、勒戒後，認有繼續施用毒品傾向，復經同法院裁定令入
    戒治處所施以強制戒治，因無繼續戒治之必要，於88年3月6
    日停止強制戒治出監，所餘戒治期間付保護管束，嗣經同法
    院裁定撤銷停止強制戒治，並於89年1月27日入戒治處所施
    以強制戒治，迨89年9月16日戒治期滿釋放出所；復於強制
    戒治執行完畢釋放後5年內之89年間，因施用毒品案件，經
    同法院裁定送觀察、勒戒後，認有繼續施用毒品傾向，再經
    裁定令入戒治處所施以強制戒治，因無繼續戒治必要，經裁
    定停止強制戒治，於91年3月6日停止強制戒治出監，所餘戒
    治期間付保護管束，又經同法院裁定撤銷停止強制戒治，於
    92年6月2日入戒治處所施以強制戒治，迨92年11月20日戒治
    期滿釋放出所，案經檢察官不起訴處分確定。又於99年間因
    施用毒品案件，經同法院判處有期徒刑7月確定；另於95年
    間因竊盜案件，經同法院判處有期徒刑1年4月確定，嗣經同
    法院以96年度聲減字第4157號裁定減為有期徒刑8月確定；
    再於97年間因竊盜案件，經同法院定其應執行有期徒刑10月
    確定；上開數罪，經接續執行，於98年9月1日假釋出監，於
    98年9月27日保護管束期滿假釋未經撤銷，視為執行完畢。
    之後再犯毒品危害防制條例、竊盜等罪，經同法院定應執行
    刑有期徒刑11月，於102年8月13日入監執行，於102年12月1
    1日假釋出獄並付保護管束（保護管束期間為102年12月11日
    至103年5月29日），然於假釋期間再犯罪而經撤銷假釋，於
    104年11月4日至105年4月21日入監執行殘刑，至被告於103
    年間（假釋中）犯毒品危害防制條例案件，經同法院以103
    年壢簡字第933號判處有期徒刑3月確定，送監後於105年5月
    3日易科罰金執行完畢（本案構成累犯），之後又犯毒品危
    害防制條例之罪，於105年12月26日入監執行，嗣於107年8
    月8日假釋出獄，於假釋付保護管束中再犯本案（業經撤銷
    假釋並入監執行殘刑），有本院被告前案紀錄表、本院在監
    在押全國紀錄表、本院出入監簡列表各1份在卷可查，是被
    告於前揭刑罰執行完畢後再犯本案有期徒刑以上之罪，為累
    犯，且係假釋中犯罪，被告屢屢於假釋中再犯罪，原判決參
    酌大法官釋字第775號解釋，認應依刑法第47條第1項規定加
    重其刑，原判決於修法前，為避免發生不分情節一律加重，
    而有罪刑不相當之情形，裁量被告之犯罪並執行情狀裁量是
    否加重最低本刑，要屬符合上開大法官解釋意旨。是衡酌被
    告上開科刑並刑罰執行情形，顯可認被告未因前案有期徒刑
    之執行完畢，而心生警惕，其惡性非輕及對刑罰反應力薄弱
    ，復審酌累犯規定所欲維護法益之重要性、防止侵害之可能
    性及事後矯正行為人之必要性，綜核上開各情，認依刑法第
    47條第1項規定加重其刑並無刑罰不相當之情形，被告上訴
    徒以上開情詞指摘原審裁量權之行使不當云云，洵非可採。
(二)次按刑法第59條之酌量減輕其刑，必於犯罪之情狀，在客觀
    上足以引起一般同情，認為即予宣告法定低度刑期，猶嫌過
    重者，始有其適用，至於被告犯罪後坦承犯行，犯罪後態度
    良好等情狀，僅可為法定刑內從輕科刑之標準，不得據為酌
    量減輕之理由。衡酌被告自87年間起，即染有施用毒品之惡
    習，迭經送觀察勒戒、強制戒治處分，復經法院論科刑罰並
    入監執行，竟無法戒絕毒癮，而一再犯施用毒品罪之情狀，
    並無刑法第59條得酌量減輕之要件，自無依該條酌減其刑之
    餘地。
(三)次按量刑輕重，係屬事實審法院得依職權自由裁量之事項，
    苟其量刑已以行為人之責任為基礎，並斟酌刑法第57條各款
    所列情狀，而未逾越法定刑度或有濫用權限情事，即不得任
    意指為違法（最高法院75年台上字第7033號裁判、98年度台
    上字第5002號判決意旨參照）。本件原判決就上開之罪量刑
    時，已就刑法第57條各款事由詳為審酌並敘明理由，既未逾
    越法定刑度，亦無濫用自由裁量之權限，原審就被告所犯上
    開罪，所量處之刑尚屬適法，無違比例原則，並無顯然失出
    或有失衡平之情，要難指為違法。
(四)綜上，被告提起上訴徒憑己見，就原審適法之裁量權行使及
    原審已詳予說明之事項，漫事指摘，均不足採，被告上訴核
    無理由，應予駁回。    
三、被告經合法傳喚，無正當理由不到庭，爰不待其陳述逕行判
    決。
據上論結，應依刑事訴訟法第373條、第368條、第371條，判決
如主文。
本案經檢察官林欣怡提起公訴，經檢察官吳廣莉到庭執行職務。
中    華    民    國   109    年    2     月    11    日
                  刑事第二十一庭審判長法  官  許宗和
                                      法  官  黃玉婷
                                      法  官  黃惠敏
以上正本證明與原本無異。
不得上訴。
                                      書記官  吳錫欽
中    華    民    國    109   年    2     月    11    日